【裁判字號】    95,交訴,85
【裁判日期】    950512
【裁判案由】    業務過失致死
【裁判全文】
臺灣高雄地方法院刑事判決              95年度交訴字第85號
公  訴  人  臺灣高雄地方法院檢察署檢察官
被      告  乙○○
上列被告因業務過失致死案件，經檢察官提起公訴（95年度調偵
46號），被告於本院準備程序中為有罪之陳述，經本院合議庭裁
定由受命法官獨任進行簡式審判程序，本院判決如下：
    主  文
乙○○從事業務之人，因業務上之過失致人於死，處有期徒刑拾
月。
    事  實
一、乙○○考領有職業聯結車駕駛執照，受僱於連晟交通股份有
    限公司，以駕駛職業聯結車為其業務，係從事駕駛業務之人
    。其於民國94年8 月23日上午6 時25分許，駕駛車牌號碼XN
    -595號曳引車聯結2S-88 號拖車，沿高雄市左營區○○○路
    由東往西方向行駛於慢車道，行經該路段與博愛四路交岔路
    口欲右轉進入博愛四路時，本應注意汽車行駛時，駕駛人應
    注意車前狀況，並隨時採取必要之安全措施，而依當時之天
    候晴、柏油路面、乾燥無缺陷、視距良好，又無不能注意之
    特別情事，竟疏未注意車前狀況即貿然右轉，致上開曳引車
    之右前車頭撞及由邱王習葉所騎乘適沿大中二路由東往西方
    向行駛之車牌號碼OVM ─403 號重型機車後車輪，邱王習葉
    因而人車倒地，並受有胸肋骨多處骨折，胸部、左上臂外側
    處、右上臂、右腹、背部挫傷、骨盆Y 字型縫合合併右大腿
    前方挫傷之傷害，經送高雄市榮民總醫院急救，仍因出血性
    休克不治死亡。
二、案經邱王習葉之子甲○○訴由高雄市政府警察局左營分局報
    請臺灣高雄地方法院檢察署檢察官偵查起訴。
    理  由
一、按本件被告乙○○所犯係死刑、無期徒刑、最輕本刑為3 年
    以上有期徒刑以外之罪，被告於準備程序就前揭被訴事實為
    有罪之陳述，經受命法官告知簡式審判程序之旨，並聽取被
    告與公訴人之意見後，本院認無不得或不宜改依簡式審判程
    序進行之情事，依刑事訴訟法第273 條之1 第1 項規定，裁
    定由受命法官獨任進行簡式審判程序，合先敘明。
二、上揭犯罪事實，業據被告乙○○於偵查及本院審理時坦承不
    諱，並有道路交通事故現場圖、道路交通事故調查報告表、
    臺灣高雄地方法院檢察署相驗屍體證明書、驗斷書、高雄市
    政府交通局車輛行車事故鑑定委員會94年11月4 日高市車鑑
    字第0940003279號函及所附鑑定意見書各1 份、道路交通事
    故現場照片53幀在卷可資佐證。
三、按汽車行駛時，駕駛人應注意車前狀況，並隨時採取必要之
    安全措施。道路交通安全規則第94條第3 項定有明文。被告
    駕駛聯結車原應注意上揭道路交通安全規定，而依卷附現場
    照片及道路交通事故調查報告表之記載觀之，本件事故發生
    時、柏油路面、乾燥無缺陷、視距良好等情，此有前揭道路
    交通事故調查報告表1 份附卷可稽，是以依被告之智識、能
    力，並無不能注意之情事，被告自應注意車前狀況，隨時採
    取必要之安全措施；被告竟未注意車前狀況，即貿然右轉，
    致其所駕駛之曳引車車頭之右前方由後撞擊被害人邱王習葉
    之上開重型機車後車輪，當場致邱王習葉人車分離而墜落於
    地，並受有前開傷害，其駕駛行為有所過失，自堪認定。又
    臺灣省交通局車輛行車事故鑑定委員會亦認本件被告未注意
    車前狀況為肇事原因，此有該會94年11月4 日高市車鑑字第
    09 40003279 號函1 份在卷可稽（偵查卷第64頁）。
  (四)又被害人邱王習葉因本件交通事故，受有多處外傷導致出血
    性休克而死亡，業經臺灣高雄地方法院檢察署檢察官督同法
    醫師相驗屬實，製有相驗筆錄及上揭相驗屍體證明書、驗斷
    書附卷可憑，是被害人之死亡與被告之過失行為有具有相當
    因果關係甚明。是本案事證已臻明確，被告犯行洵堪認定，
    應予依法論科。
四、被告係受僱於連晟交通股份有限公司，以駕駛職業聯結車為
    其業務，係從事駕駛業務之人之事實，除據被告供明在卷，
    並有其職業聯結車駕駛執照影本存卷可憑。是核被告駕車肇
    事致人於死之行為，係犯刑法第276 條第2 項之業務過失致
    人於死罪。又被告於肇事後偵查機關未發覺前，主動向警坦
    承肇事接受裁判一情，業據被告供承在卷（本院卷第23頁）
    ，並有證人即現場處理員警陳振文之證述可稽（見相驗卷第
    45頁）可稽，被告對於未發覺之罪自首而接受裁判，應依刑
    法第62條前段規定減輕其刑。爰審酌被告雖就本件交通事故
    有所其過失，並造成被害人死亡之嚴重結果，且尚未已與被
    害人家屬達成和解，惟被告犯後已坦承肇事等一切情狀，量
    處如主文所示之刑。
據上論斷，應依刑事訴訟法第273 條之第1 項、第299 條第1 項
前段，刑法第276 條第2 項，罰金罰鍰提高標準條例第1 條前段
，判決如主文。
本案經檢察官丙○○到庭執行職務。
中    華    民    國    95    年    5     月    12    日
                  刑事第十庭    法  官  楊淑珍
以上正本證明與原本無異。
如不服本判決，應於判決送達後10日內，向本院提出上訴狀。
中    華    民    國    95    年    5     月    12    日
                                書記官  林秀敏
附錄本案論罪科刑法條
刑法第276條
(過失致死罪)
因過失致人於死者，處2 年以下有期徒刑、拘役或2 千元以下罰
金。
從事業務之人，因業務上之過失犯前項之罪者，處5 年以下有期
徒刑或拘役，得併科3 千元以下罰金。


司法院資訊處製作；財團法人民間司法改革基金會備份。
